# 分次投资，单体报表与合并报表的处理

提问人：清茶一杯 时间：2016-10-18 22:56:39
陈版好，请教： 2016 年 6 月，A公司与B公司新设成立C公司，A公司投资 510 万元，占C公司股权51%，拥有控制权。 2016 年 7 月，A公司与B公司按股权比例对C公司进行增资，A公司以全资子公司D注入方式对C公司进行增资，基准日 2015 年 12 月 31 日，A公司账面对D公司的账面投资成本 2000 万元，成本法核算，D公司账面亏损 30 万元。请问： 1 、单体报表该如何处理？合并报表如何处理？谢谢啦！

回答人：chenyiwei
1 、个别报表层面：因为是同比例增资，且没有丧失对D的控制权，所以一般认为无商业实质，按原先对D的长期股权投资的账面价值转为对C的追加投资成本。 2 、合并报表层面：D的各项资产、负债在A的合并报表层面的计量基础保持不变。即增资后增加的合并报表层面权益＝D的净资产的账面价值＋B投入C的货币或非非货币资产的公允价值。相应地合并报表层面应按权益性交易原则调整资本公积的金额＝少数股东B投入C的货币或非非货币资产的公允价值－（D的净资产的账面价值＋B投入C的货币或非非货币资产的公允价值）*49%.

提问人：清茶一杯 时间：2016-10-19 23:50:58
陈版好。D的各项资产、负债在A的合并报表层面的计量基础保持不变。即增资后增加的合并报表层面权益＝D的净资产的账面价值＋B投入C的货币或非非货币资产的公允价值。这句话好理解，但，相应地合并报表层面应按权益性交易原则调整资本公积的金额＝少数股东B投入C的货币或非非货币资产的公允价值－（D的净资产的账面价值＋B投入C的货币或非非货币资产的公允价值）*49%.这样处理是什么原因呢？

回答人：chenyiwei
少数股东按调整后D公司帐面净资产的 49 ％享有权益，相应地少数股东实际投入的金额与其享有的少数股东权益的金额之间的差额就是少数股东与母公司股东之间的利益让渡，按权益性交易原则处理。

提问人：清茶一杯 时间：2016-10-20 22:26:22
明白了，谢谢！陈版，若是少数股东投入的资产大于应享有的权益，则合并报表反映为资本公积，若少数股东投资小于或等于其应享有的权益，是否就不会产生资本公积？

回答人：chenyiwei
少数股东的投入如果小于其在合并报表层面享有的权益份额，则是母公司股东向少数股东让渡了利益，体现为合并报表层面的资本公积负数。